【裁判字號】    98,台抗,59
【裁判日期】    980212
【裁判案由】    國家賠償
【裁判全文】
最高法院民事裁定                九十八年度台抗字第五九號
再 抗告 人  甲○○
訴訟代理人  任秀妍律師
上列再抗告人因與相對人國防部間請求國家賠償事件，對於中華
民國九十七年六月二十三日台灣高等法院裁定（九十七年度抗國
字第一二號），提起再抗告，本院裁定如下：
    主  文
再抗告駁回。
再抗告訴訟費用由再抗告人負擔。
    理  由
按起訴狀應表明訴訟標的及其原因事實，且除別有規定外，確定
之終局判決就經裁判之訴訟標的，有既判力，此觀民事訴訟法第
二百四十四條第一項第二款、第四百條第一項規定即明。故訴訟
標的，係指經原告主張並以原因事實予以特定而請求法院審判之
權利，凡經特定且法院於兩造攻防後為裁判之權利，即有既判力
，依同法第二百四十九條第一項第七款規定，法院應以裁定駁回
違反既判力之後訴訟。
查再抗告人曾以其於民國七十三年服役於前警備總司令部（嗣由
後備司令部承接該部業務）期間，依「清風專案」受命混入不法
組織，檢舉部隊長官涉及貪瀆等不法情事，惟警備總司令部未依
「清風專案」中「限期內表白不究，自首從輕處分」之規定處理
，反而將其違法羈押、起訴，並洩露身分，相對人國防部又為錯
誤判決論以貪污罪判刑十五年確定，至八十年六月十四日其始出
獄，失去自由二千四百十七天，名譽亦受損。其父為營救而出售
土地，損失至少新台幣（下同）二億元，與其應獲之檢舉獎金總
金額超過十五億元。其至九十四年七月十五日，始透過立法委員
協助取得清風工作實施要點，確定因上開錯誤判決及遭洩露身分
而受有損害為由，依國家賠償法第二條第二項及民法第一百八十
五條、第一百九十五條之規定，提起訴訟，求為命國防部、後備
司令部連帶給付其十五億元及賦予新身分（新的名字及身分證字
號）之判決。該訴訟（下稱前訴訟）分經台灣台北地方法院以九
十五年度重國字第三二號、原法院以九十六年度重上國字第六號
以其請求權已罹於時效為由，駁回其起訴及上訴，並經本院以九
十七年度台上字第一八四號裁定駁回其上訴。茲再抗告人復以同
一原因事實，並認因國防部先則否認「清風專案」之存在，後雖
予以承認，但否認有自首無罪之規定，故其無從確認損害賠償之
發生，消滅時效當無從進行為由，提起本件訴訟，自係就同一原
因事實所特定、且經前訴訟裁判之訴訟標的更行起訴，揆諸首揭
說明，原法院維持第一審依民事訴訟法第二百四十九條第一項第
七款規定駁回其後訴訟之裁定而駁回其抗告，經核於法洵無違誤
。
再抗告人雖以：其提起本件訴訟，係針對相對人故意隱瞞清風專
案之存在，致其入獄，並受有名譽及精神上損害，且此損害迄今
仍持續發生，尚未結束，故本件所請求者，為目前仍持續發生之
新損害與痛苦之賠償，屬前訴訟判決確定後發生之事實，非其既
判力所及云云為辯。惟遍閱全卷，再抗告人於提起本件訴訟及抗
告時，皆未為如上之主張，即難據此而謂原裁定有何可議之處。
至就再抗告人主張其因清風專案受有損害一節，第一審已認違反
前訴訟既判力而裁定駁回，原法院就此未再論述，雖有闕漏，惟
不影響原裁定之結果，自仍應予以維持。是再抗告意旨，指摘原
裁定不當，聲明廢棄，非有理由。
據上論結，本件再抗告為無理由。依民事訴訟法第四百九十五條
之一第一項、第四百四十九條第一項、第九十五條、第七十八條
，裁定如主文。
中    華    民    國  九十八  年    二    月   十二   日
                      最高法院民事第六庭
                          審判長法官  朱  建  男
                                法官  顏  南  全
                                法官  林  大  洋
                                法官  沈  方  維
                                法官  黃  義  豐
      本件正本證明與原本無異
                                      書  記  官
中    華    民    國  九十八  年    二    月  二十五  日
                                                      V


司法院資訊處製作；財團法人民間司法改革基金會備份。
